臺灣彰化地方法院刑事判決　　　　　　　96年度訴字第1008號
公　訴　人　臺灣彰化地方法院檢察署檢察官
被　　　告　甲○○原名黃富新.
　　　　　　　　　　現另案羈押在臺灣彰化看守所
上列被告因違反毒品危害防制條例案件，經檢察官提起公訴（九
十六年度毒偵字第二三五四號），本院依簡式審判程序判決如下
：
    主  文
甲○○施用第一級毒品，處有期徒刑捌月，扣案之海洛因貳包（
毛重合計零點柒玖公克）均沒收銷燬之，另扣案之注射針筒壹支
、塑膠鏟管壹支均沒收；又施用第二級毒品，處有期徒刑肆月，
扣案之玻璃球管壹支、吸食器壹個均沒收。應執行有期徒刑拾壹
月，扣案之海洛因貳包（海洛因毛重合計零點柒玖公克）均沒收
銷燬之，另扣案之注射針筒壹支、塑膠鏟管壹支、玻璃球管壹支
、吸食器壹個均沒收。
    事　實
一、甲○○前因施用毒品案件，經本院以九十二年度毒聲字第二
    二八○號裁定送觀察、勒戒後，認無繼續施用毒品之傾向，
    於民國九十二年十一月二十七日執行完畢釋放，並經臺灣彰
    化地方法院檢察署檢察官以九十二年度毒偵字第二八三八、
    二九九七號為不起訴處分確定。詎甲○○於前開觀察、勒戒
    執行完畢釋放後五年內，仍不知悔改，復於九十六年五月十
    一日上午某時許，在停放於彰化縣社頭鄉某路旁之自用小客
    車內，以將第二級毒品甲基安非他命置於玻璃球管上用火燒
    烤而吸其煙霧之方式，施用第二級毒品甲基安非他命一次；
    另於同日中午某時許，在停放於彰化縣社頭鄉○○路旁之自
    用小客車內，以將第一級毒品海洛因粉末置入注射針筒內加
    水後，再以針筒注射手臂血管之方式，施用第一級毒品海洛
    因一次。嗣於九十六年五月十一日晚上九時三十分許，為警
    在彰化縣田中鎮○○路○段六十號前盤查而當場查獲，並扣
    得第一級毒品海洛因二包（毛重合計○點七九公克），及其
    所有、供自己施用第一級毒品海洛因所用之注射針筒一支、
    塑膠鏟管一支，供自己施用第二級毒品甲基安非他命所用之
    玻璃球管一支、吸食器一個，始悉上情。
二、案經彰化縣警察局田中分局報告臺灣彰化地方法院檢察署檢
    察官偵查起訴。
    理  由
一、按除被告所犯為死刑、無期徒刑、最輕本刑為三年以上有期
    徒刑之罪或高等法院管轄第一審案件者外，於刑事訴訟法第
    二百七十三條第一項程序進行中，被告先就被訴事實為有罪
    之陳述時，審判長得告知被告簡式審判程序之旨，並聽取當
    事人、代理人、辯護人及輔佐人之意見後，裁定進行簡式審
    判程序；除簡式審判程序及簡易程序案件外，第一審應行合
    議審判；刑事訴訟法第二百七十三條之一第一項、第二百八
    十四條之一分別定有明文。本件被告甲○○所犯係死刑、無
    期徒刑、最輕本刑為三年以上有期徒刑或高等法院管轄第一
    審案件以外之罪，且於本院行準備程序時就被訴事實為有罪
    之陳述，經受命法官告知簡式審判程序之旨，並聽取公訴人
    、被告之意見後，本院合議庭認無不得或不宜改依簡式審判
    程序進行之處，經評議結果，裁定改由受命法官獨任行簡式
    審判程序，合先敘明。
二、訊據被告甲○○對於上開施用第一級毒品海洛因、第二級毒
    品甲基安非他命之犯行，均坦承不諱，且其於九十六年五月
    十一日為警查獲後，經警採其尿液送驗，結果呈嗎啡、甲基
    安非他命陽性反應，此有尿液代號與真實姓名對照認證單、
    詮昕科技股份有限公司濫用藥物尿液檢驗報告書各一紙在卷
    可稽，復有照片二幀附卷為證，以及第一級毒品海洛因二包
    、注射針筒一支、塑膠鏟管一支、玻璃球管一支、吸食器一
    個扣案為憑，足徵被告之自白確與事實相符。又被告前因施
    用毒品案件，經本院以九十二年度毒聲字第二二八○號裁定
    送觀察、勒戒後，認無繼續施用毒品之傾向，於九十二年十
    一月二十七日執行完畢釋放，並經臺灣彰化地方法院檢察署
    檢察官以九十二年度毒偵字第二八三八、二九九七號為不起
    訴處分確定，此有臺灣彰化地方法院檢察署刑案資料查註紀
    錄表及臺灣高等法院被告全國前案紀錄表各一份在卷可考。
    被告於九十二年十一月二十七日觀察、勒戒執行完畢釋放後
    ，五年內再犯本件施用第一級毒品、第二級毒品犯行，依毒
    品危害防制條例第二十三條第二項規定，自應依法論科。本
    件事證明確，被告施用第一級毒品海洛因、第二級毒品甲基
    安非他命之犯行，均堪認定。
三、核被告所為，分別係犯毒品危害防制條例第十條第一項之施
    用第一級毒品罪、同條第二項之施用第二級毒品罪。被告為
    施用第一級毒品、第二級毒品，而持有各該級毒品，其持有
    之低度行為，應各為施用之高度行為所吸收，均不另論罪。
    再被告所犯上開二罪，係犯意各別、行為互殊，應予分論併
    罰。爰審酌被告曾因施用毒品經送觀察、勒戒，仍未能戒斷
    ，再犯本案之罪，顯然未能善體國家設置觀察、勒戒機構，
    協助毒品施用者戒除毒癮之良法美意，及其犯罪之動機、目
    的、生活狀況、品行、所生危害，暨犯罪後坦承犯行，態度
    尚屬良好等一切情狀，分別量處如主文所示之刑，並定其應
    執行之刑。扣案之海洛因二包（毛重合計○點七九公克），
    為毒品危害防制條例第二條第二項第一款所稱之第一級毒品
    ，應依同條例第十八條第一項前段規定，沒收銷燬之。另扣
    案之注射針筒一支、塑膠鏟管一支，均係被告所有、供其施
    用第一級毒品海洛因所用之物，玻璃球管一支、吸食器一個
    ，則係被告所有、供其施用第二級毒品甲基安非他命所用之
    物，此經被告供陳明確，均應依刑法第三十八條第一項第二
    款規定，宣告沒收。
四、至於公訴意旨另稱：被告自九十六年三月間某日起至同年五
    月十一日中午某時許該次施用前止，另有施用第一級毒品海
    洛因多次之犯行；自九十六年二月間某日起至同年五月十一
    日上午某時許該次施用前止，另有施用第二級毒品甲基安非
    他命多次之犯行云云；而公訴人認被告涉有上開之犯行，無
    非係以被告於偵查中供稱：伊自九十六年三月間，開始施用
    第一級毒品海洛因；自九十六年二月間，開始施用第二級毒
    品甲基安非他命等語，作為主要論據。惟按被告或共犯之自
    白，不得作為有罪判決之唯一證據，仍應調查其他必要之證
    據，以察其是否與事實相符，刑事訴訟法第一百五十六條第
    二項定有明文。經查，被告此部份之供述，既無驗尿報告或
    其他證據可資佐證，按諸前揭規定，自難僅憑被告之自白逕
    認被告自九十六年三月間某日起至同年五月十一日中午某時
    許該次施用前止，另有施用第一級毒品海洛因多次，以及自
    九十六年二月間某日起至同年五月十一日上午某時許該次施
    用前止，另有施用第二級毒品甲基安非他命多次之犯行，要
    屬不能證明被告此部分犯行，原應為無罪之諭知，惟公訴人
    既認此部分與前開論罪科刑部分屬集合犯之包括一罪關係，
    爰不另為無罪之諭知，附此敘明。
據上論斷，應依刑事訴訟法第二百七十三條之一第一項、第二百
九十九條第一項前段，毒品危害防制條例第十條第一項、第二項
、第十八條第一項前段，刑法第十一條前段、第五十一條第五款
、第三十八條第一項第二款，判決如主文。
本案經檢察官陳茂亭到庭執行職務。
中　　華　　民　　國　　96　　年　　7 　　月　　11　　日
　                刑事第六庭    法  官  鄭舜元
以上正本證明與原本無異。
如不服本判決應於收受本判決後10日內向本院提出上訴書狀，其
未敘述上訴理由者，並得於提起上訴後10日內向本院補提理由書
狀（均須按他造當事人之人數附繕本）「切勿逕送上級法院」。
中　　華　　民　　國　　96　　年　　7 　　月　　16　　日
                                書記官  呂雅惠
附錄：論罪科刑法條：
毒品危害防制條例第十條：
施用第一級毒品者，處六月以上五年以下有期徒刑。
施用第二級毒品者，處三年以下有期徒刑。
